【裁判字號】    90,交訴,12
【裁判日期】    900806
【裁判案由】    公共危險
【裁判全文】
臺灣高雄地方法院刑事判決                            九十年度交訴字第一二號
    公  訴  人  臺灣高雄地方法院檢察署檢察官
    被      告  甲○○
右列被告因公共危險案案件，經檢察官提起公訴（八十九年度偵字第二五一三四號）
，本院判決如左：
    主  文
甲○○駕駛動力交通工具肇事，致人於死而逃逸，處有期徒刑陸月，如易科罰金，以
參佰元折算壹日。
    事  實
一、甲○○未考領有何駕駛執（按於肇事後始考領有重型機車駕駛執照）明知無駕駛
    執照不得駕車，竟八十八年八月二十八日下午五時一二十分許，在高雄市○○路
    某處工地，與友人共飲啤酒後，旋於是日夜間七時五十分許，騎乘牌照號碼ＰＤ
    ─一一二號重型機車，沿高雄縣大寮鄉義和村高屏大橋（即台一線省道），由大
    寮往屏東方向行駛，途經高屏大橋上，即台一線省道第三百八十六公里五百五十
    公尺處南向慢車道時，本應注意汽車（包括機車）超車時，應顯示左方向燈，並
    於前車左側保持半公尺以上間隔超車，行至安全距離後，再顯示右方向燈駛入原
    行路線；汽車行駛時，駕駛人應注意車前狀況，並隨時採取必要之安全措施，以
    避免道路交通事故之發生，且依當時天侯晴，夜間有照明，路面劃分有、慢車道
    ，柏油路面平直乾燥無缺陷，亦無障礙物，視距良，又依其智識、能力，亦無不
    能注意之情事，適有張肇興騎乘車牌號碼ＪＩＪ─二一七號重型機車在同一慢車
    道前方行駛，甲○○竟於騎乘上開機車擬超越張肇興之前行車時，疏於注意與張
    肇興之前行車左側保持半公尺以上之間隔超，猶貿然超越前行車，復未注意警戒
    車前動態，並採取適當、必要及有效之閃避等安全措施，遽與張肇興所騎乘之重
    型機發生擦碰撞，甲○○之重型機車失控前衝，續與乙○○所騎乘之車牌號碼Ｐ
    ＥＦ─一三八號重型機車左後車身護板發生碰撞後摔倒於外側快車道上，張肇興
    亦因而人、車倒地受傷，當場傷重不治死亡（過失致死部分業經台灣高等法院高
    雄分院於九十年六月七日，以八十九年度交上易字第二Ｏ二號判決科處有期徒刑
    壹年陸月確定），詎甲○○肇事後，並未留在事故現場救護被害人，亦未就近向
    警察機關報告，逕行騎乘機逃逸而去，嗣經不詳姓、年籍之男性路人持抄錄甲○
    ○機車牌碼之紙條向到場處理事故之警員羅仕祥報告，始經警循線查獲。
二、案經台灣高雄地方法院檢察署檢察官自動檢舉偵查起訴。
    理  由
一、訊據被告矢口否認有何右揭騎乘機車肇事而逃逸之犯行，辯稱伊未擦撞到被害人
    張肇興，伊有問乙○○為何突然煞車，但他表現的事不關已的樣子云云。惟查被
    告右揭過失致死之犯行，業經台灣高等法院高雄分院於九十年六月七日，以八十
    九年度交上易字第二Ｏ二號判決科處有期徒刑壹年陸月確定，此經被告自陳在卷
    ，復有判決正本在卷可憑，所辯未擦撞到被害人張肇興云云，委無可採。又被告
    與被害人張肇興均係騎乘機車，車身不長，加上被害人張肇興機車倒地時必然因
    磨擦路面而產生相當之聲音，被告應無不知之理，乃竟率而離去，其有肇事而仍
    騎乘機車離去肇事現場之肇事逃逸之犯行應可認定。
二、核被告所為係犯刑法第一百八十五條之四之駕駛動力交通工具肇事，致人於死而
    逃逸罪。爰審酌被告犯後雖否認犯行，惟態度尚佳，前此並無不良素行，此有台
    灣高雄地方法院檢察署刑案資料查註表、台灣高等法院被告全國前案紀錄表在卷
    可憑，惟迄未賠償被害人所受損害等一切情形，量處如主文所示之刑。又原刑法
    第四十一條有關易科罰金之要件，業經總統於九十年一月十日修正公布實施，並
    於同年月十二日生效，經比較前後法之結果，本件被告所犯之罪在修正前係不得
    易科罰金之罪，修正後則係得易科罰金，是應以修正後之刑法第四十一條第一項
    前段對被告為有利。爰依刑法第二條第一項前段從新原則之規定，諭知前開有期
    徒刑易科罰金之折算標準。
據上論斷，應依刑事訴訟法第二百九十九條第一項前段、刑法第一百八十五條之四，
第二條第一項前段、罰金罰鍰提高標準條例第二條，判決如主文。
本案經檢察官劉宗慶到庭執行職務。
中      華      民      國      九十      年      八      月      六    日
                                  臺灣高雄地方法院交通法庭
                                      法  官 李  嘉  興
右正本證明與原本無異。
如不服本判決，應於判決送達後十日內，向本院提出上訴狀。
                                      書記官 莊  正  岳
中      華      民      國      九十      年      八      月      七    日
附錄本判決論罪之法條
中華民國刑法第一百八十五條之四
駕駛動力交通工具肇事，致人死傷而逃逸者，處六月以上五年以下有期徒刑。


司法院資訊處製作；財團法人民間司法改革基金會備份。
